【裁判字號】    95,訴,5595
【裁判日期】    950721
【裁判案由】    清償借款
【裁判全文】
臺灣臺北地方法院民事判決              95年度訴字第5595號
    原      告  合作金庫銀行股份有限公司
    法定代理人  戊○○
    訴訟代理人  丁○○
    被      告  丙○○原名傅.
                甲○○
                乙○○
上列當事人間請求清償借款事件，本院於民國95年7月14日言詞
辯論終結，判決如下：
    主      文
被告應連帶給付原告新臺幣伍拾陸萬捌仟零貳拾元，及自民國九
十四年十月十三日起至清償日止，按週年利率百分之六．一二計
算之利息，並自民國九十四年十一月十四日起至清償日止，其逾
期在六個月以內者，按上開利率百分之十，其逾期超過六個月者
，按上開利率百分之二十計付違約金。
訴訟費用由被告連帶負擔。
    事實及理由
一、按當事人得以合意定第一審管轄法院，但以關於由一定法律
    關係而生之訴訟為限，前項合意，應以文書證之，民事訴訟
    法第二十四條定有明文。本件兩造已於借據之其他約定事項
    第十一條約定，同意以本院為第一審管轄法院，則本院就本
    件訴訟自有管轄權。
二、原告起訴主張：被告丙○○（原名傅義東）於民國九十一年
    八月十三日邀同被告甲○○及乙○○為連帶保證人，向原告
    借款新臺幣（下同）九十五萬元，借款期限自九十一年八月
    十三日起至九十八年九月十三日止，約定每一個月為一期，
    共分八十四期依年金法平均攤還，利息按週年利率百分之六
    ．一一機動計息，現按週年利率百分之六．一二計算之利息
    ，並約定被告丙○○未按期繳付本息時，逾期在六個月以內
    者，按上開利率百分之十，逾期超過六個月者，按上開利率
    百分之二十計付違約金，且約定被告丙○○如有任何一宗債
    務不依約清償付息，即喪失期限利益，借款視為全部到期，
    此有被告所簽訂之借據及其他約定事項為憑。詎被告丙○○
    僅繳付本息至九十四年十月十二日止，即未依約繳付，屢經
    催討，尚有本金五十六萬八千零二十元迄未清償，依其他約
    定事項第五條第一項第一款約定，被告已喪失期限利益，借
    款視為全部到期，原告爰依消費借貸及連帶保證之法律關係
    ，提起本訴等情。並於本院聲明：如主文第一項所示。
三、經查，本件被告丙○○稱其確有向原告借款而迄未清償，另
    被告甲○○及乙○○稱其確為被告丙○○之連帶保證人，惟
    以其目前無資力清償上開債務云云置辯，且未提出任何資料
    供本院參酌。然被告丙○○既自承其確對原告確有上開款項
    迄未清償，依法自應對原告負清償責任，而被告甲○○及乙○○既自承其確為被告丙○○之連帶保證人，依法即應與其
    負連帶保證責任。又原告主張之事實，已據其所提出之借據
    、約定書、放款債務資料查詢、分戶交易明細表影本等件為
    證，核屬相符，堪信原告之主張為真實。從而，原告依據消
    費借貸及連帶保證之法律關係，請求被告連帶給付借款五十
    六萬八千零二十元及如主文第一項所示之利息、違約金為有
    理由，應予准許。
四、據上論結，本件原告之訴為有理由，依民事訴訟法第85條第
    2項，判決如主文。
中    華    民    國    95    年     7    月    21    日
                          民事第二庭法  官  汪漢卿
以上正本係照原本作成
如對本判決上訴，須於判決送達後20日內向本院提出上訴狀
中    華    民    國    95    年     7    月    21    日
                                    書記官  許婉如


司法院資訊處製作；財團法人民間司法改革基金會備份。
